臺灣板橋地方法院刑事判決　　　　　　　94年度易字第1580號
公　訴　人　臺灣板橋地方法院檢察署檢察官
被　　　告　丙○○
　　　　　　戊○○
共　　　同
選任辯護人　毛仁全律師
上列被告因詐欺案件，經檢察官提起公訴（94年度偵緝字第273
號、第312 號），本院判決如下：
    主  文
丙○○共同連續犯詐欺取財罪，處有期徒刑貳年。
戊○○共同連續犯詐欺取財罪，處有期徒刑壹年陸月。
    事  實
一、丙○○係臺北縣新莊市○○路403 巷36號「鋐展工業有限公
    司」（下簡稱「鋐展公司」）之負責人，亦係上址同巷34號
    「萬良山工業股份有限公司」（下簡稱「萬良山公司」，登
    記負責人為其父朱鉗）之實際負責人，因與辛○○○之夫庚○○均曾擔任過不同地區之獅子會會長，其與其妻戊○○因
    而與辛○○○夫妻相識。其後復因經營萬良山公司資金周轉
    需要，自民國91年8 月起，即經常持萬良山公司之支票或客
    票，以月息每萬元新臺幣（下同）150 元之利息，向辛○○○調現借貸現金周轉，每次借貸300 萬元至1 千萬元不等，
    至92年4 月1 日止，借貸金額至少有3989萬多元以上。詎其
    明知其經營之萬良山公司迄92年8 月間，因經營不善，資金
    周轉困難，已無償債能力，竟仍與其妻戊○○共同基於意圖
    為自己不法所有之概括犯意聯絡，自92年間8 月起至同年12
    月10日止間，夫妻二人連續多次至臺北縣三重市○○路○ 段
    99號辛○○○住處，先後持如附表一所示「長鴻科技有限公
    司」（下簡稱「長鴻公司」）、「全貴弘企業有限公司」（
    下簡稱「全貴弘公司」）、「薪貴企業有限公司」（下簡稱
    「薪貴公司」）、「威特麗有限公司」（下簡稱「威特麗公
    司」）等人頭虛設公司及其家族設立已無實際業務經營之關
    係企業「恒東科技企業有限公司」（下簡稱「恒東公司」）
    等簽發顯無法兌現之支票18紙，向辛○○○佯稱上開支票係
    萬良山公司收取之客票，欲換回之前向辛○○○借款交付即
    將屆期之萬良山公司支票或客票，或再調借現金周轉，使辛○○○信以為真，陷於錯誤，而於要求其二人提供如附表二
    所示萬良山公司同額支票18紙擔保，並由丙○○或萬良山公
    司於上開借款、擔保支票上背書後，如數交付其二人欲換回
    之支票及扣除利息後之調借現金，共詐得如附表一所示票面
    金額總計6352萬0954元扣除利息後之財物。嗣辛○○○於92
    年12月29日發現萬良山公司倒閉，機具全遭搬空，丙○○、
    戊○○夫妻二人亦已銷聲匿跡，索討無門，且如附表一、二
    所示支票屆期後，均陸續遭退票無法兌現，至此始知受騙。
二、案經辛○○○訴由臺灣板橋地方法院檢察署檢察官偵查起訴
    。
    理  由
一、訊據被告丙○○、戊○○均矢口否認有上揭詐欺犯行，被告
    丙○○辯稱：伊與告訴人辛○○○係於85年在獅子會認識，
    當時伊與辛○○○之夫庚○○分別擔任不同地區之獅子會會
    長，又萬良山公司負責人是伊父親朱鉗，伊則是鋐展公司的
    負責人，萬良山公司於91年2 、3 月間資金週轉困難，伊父
    親朱鉗拜託伊幫他調頭寸，從91年間起伊就找辛○○○調頭
    寸，一開始每次調2 、3 百萬元左右，到92年3 月時，已經
    幫伊父親向辛○○○調了將近2 千萬元，辛○○○要求伊開
    立萬良山公司的支票給她，並要求伊在支票後面背書，而且
    要求另外再拿客票給她，但在92年3 月之前因萬良山公司的
    客票捷豐工業、捷萊科技、采宣堂國際股份有限公司發生退
    補記錄，辛○○○跟伊說，伊就跟伊父親說，伊父親就另外
    再拿其他客票給伊，之後於3 月8 日或10日辛○○○跟伊說
    因客票有發生退票記錄，要伊再提出不動產給她設定作為擔
    保，所以伊就拿伊鋐展公司位於新莊市○○路403 巷36號房
    屋及土地供辛○○○設定4 千萬元作為擔保，當時伊有跟辛○○○說，這棟房子之前有幫伊父親擔保2 千萬元，另外伊
    有向玉山銀行設定3280萬元，但實際上伊向玉山銀行借款12
    00萬元，到92年3 月時伊已經清償剩下8 百多萬元，伊有問
    辛○○○是否願意再設定第三胎，當時辛○○○同意設定4
    千萬元，在92年11月底辛○○○又要求再提高1 千萬元，又
    改設定5 千萬元，至於利息方面是借款1 萬元，利息200 百
    元，當時在92年11月底辛○○○要求再提高設定時，伊父親
    要求辛○○○把利息降低，改為1 萬元利息150 元，本件起
    訴書所載18張萬良山公司的客票，是92年3 月之後，伊父親
    陸續拿給伊向辛○○○調現，不是起訴書所載92年12月中一
    次向辛○○○調現，調現的金額約5 、6 千萬元，伊向辛○○○調現時並沒有對她說『我在美國有股票上市，公司訂單
    到93年底都做不完，93年1 月初就有大筆現金進帳』等語，
    萬良山公司的機器被人搬走是事實，但伊等並沒有避不見面
    ，公司倒後第四天伊和伊二子乙○○曾到辛○○○家向辛○○○及其先生講，當時伊有拿伊父親在臺東4 筆土地的權狀
    給辛○○○過戶，辛○○○自己也寫1 張切結書，說這四筆
    土地是伊父親的，如果有虛偽或不法就由伊自己負責，伊也
    有在上面簽名，鋐展公司因為公司的不動產被設定抵押拍賣
    也已經停業，伊父親朱鉗在萬良山公司倒閉後7 、8 個月，
    在93年8 、9 月就去世，辛○○○是為要向伊討債才告伊云
    云；被告戊○○則辯稱：伊先生丙○○幫萬良山公司向辛○○○借錢的事，跟伊沒有關係，伊有時跟伊先生找辛○○○
    ，但都是伊先生跟她談，伊並沒有參與，伊沒有在92年12月
    間去辛○○○家，也沒有對她說『我在美國有股票上市，公
    司訂單到93年底都做不完，93年1 月初就有大筆現金進帳』
    ，伊也不知道伊先生拿起訴書所載18張客票向辛○○○調現
    ，伊也沒有在萬良山公司工作或管帳，伊都在家裡並沒有參
    與萬良山公司、鋐展公司的經營，辛○○○和伊先生是因為
    獅子會的關係而有交情，伊認識她但不熟云云。辯護人亦為
    被告二人辯護稱：被告丙○○與告訴人間自91年起，即有因
    萬良山公司資金需求，陸續代為調借資金往來之行為，其並
    依告訴人要求，提供鋐展公司之臺北縣新莊市○○路403 巷
    36號建物及土地，設定抵押權4 千萬元供擔保，又因調借現
    金時告訴人已先預扣利息，且巧立名目扣除費用，實際交付
    借款不超過4 千萬元；再者告訴人歷次資金借貸皆按月收取
    每萬元150 元至200 元之高額利息，可見告訴人實係為圖謀
    賺取高額利息，而長期與被告丙○○存在資金往來關係，並
    非被告夫妻佯騙使告訴人借款；另本件系爭借款，係因萬良
    山公司接獲中華映管股份有限公司之訂單，為支付代開模具
    購料成本等鉅額支出，被告丙○○始向告訴人借貸系爭款項
    ，故萬良山公司向告訴人借款時，仍係正常經營，且可期待
    獲取高額利潤，並無陷於經濟拮据而無償債能力之狀態；又
    萬良山公司之實際負責人係被告丙○○之父朱鉗，並非丙○○，被告丙○○僅係鋐展公司之負責人，因家族關係而於萬
    良山公司有資金調度需要時，應朱鉗所託代為向告訴人調度
    資金，況系爭18張客票，係因告訴人要求除萬良山公司支票
    外，希望有其他公司客票一併作為借款證明，經被告丙○○
    轉達，由朱鉗交付上開系爭客票給丙○○轉交告訴人；綜觀
    本件資金借貸，被告丙○○應告訴人要求，非但提出萬良山
    公司客票，並開立萬良山公司支票擔保，又將鋐展公司上開
    房地設定抵押，而告訴人借貸目的係為求高額利息，其對萬
    良山公司清償能力已有相當認識，況告訴人借貸之信賴基礎
    並非本件系爭客票，而係萬良山公司支票與信用及被告丙○○之個人信用，而萬良山公司無法清償係嗣後客觀債務履行
    不能，豈能因而率指被告丙○○涉有詐欺罪嫌；此外其後萬
    良山公司發生退票後，被告丙○○即應其父朱鉗囑託，偕同
    其子乙○○於93年1 月13日主動至告訴人住處，簽立切結書
    ，授權告訴人出售上開鋐展公司抵押之房地，另提供朱鉗所
    有臺東縣卑南鄉四筆土地，交由告訴人處分，作為部分清償
    ，已盡誠摯努力解決債務，更見被告丙○○無詐欺意圖；另
    告訴人所指述之系爭借款原因、金額、時間、有無利息等事
    項，多有隱瞞、捏造不實；至被告戊○○與丙○○雖係夫妻
    ，惟並未參與萬良山公司之經營，其雖與告訴人為舊識，且
    有時陪同其夫丙○○至告訴人住處，惟丙○○與告訴人間商
    討本件系爭資金借貸等事宜，其均不知情，亦未參與，此由
    本件調現及擔保支票均無其簽名背書，亦可為證云云。經查
    ：
    (一)上揭犯罪事實，業據告訴人辛○○○於本院審理時證稱：
      91年年中時，戊○○開口向我調錢，戊○○說她收的支票
      都是三、四個月後到期的支票，她必須要給付員工薪水，
      還要支付各種原物料費用，一開始時金額不大，一、二百
      萬元，最多三百萬元，因為我們都是獅子會的同學，而且
      我看他們工廠經營規模蠻大的，所以借錢給她，她每次借
      錢時，都會拿一張客票和一張他們自己公司的同額支票，
      客票是調現的支票，他們自己公司票是保證票，當客票無
      法兌現時，就要軋進他們自己公司票，有收利息，借貸一
      直維持到92年12月間，在91年中到92年12月這段期間，都
      是由戊○○以電話與我聯絡借款，然後丙○○出面向我拿
      錢並交付給我票據，我與丙○○的父親朱鉗無任何金錢往
      來，我也不認識朱鉗，我與丙○○、戊○○有金錢往來不
      是因為朱鉗需要資金，朱鉗已是80幾歲的老人，實際處理
      萬良山公司的人是朱鉗的兒子丙○○，所有丙○○的債主
      都不認識朱鉗，都是戊○○一直極力跟我勸說，我才全力
      相挺，而且說不會誤我，只是借款幾個月而已，92年12月
      29日丙○○、戊○○突然不見了，被告二人本件系爭借款
      支票是陸續提出來的，每次支票都是3 、4 個月到期，92
      年12月30日支票跳票時，我跑到他們萬良山公司去看時，
      才知道他們已經跑掉了，附近的人還說他們機器已經被吊
      走4 、5 天了；丙○○拿客票給我，我有要求丙○○要背
      書，另外萬良山公司的支票負責人是蓋朱鉗，所以我要求
      丙○○背書，希望他個人負責，我借給被告二人的錢扣掉
      利息後，應該是5 千多萬元，本件系爭客票票面金額是包
      含借款的利息，我是依照調現支票上的金額扣除利息後，
      拿餘額現金借給他們，本件系爭客票，我以前沒有拿過這
      些發票人的支票，這些發票人當中有十分之八我都沒有拿
      過；上述借款我有用我本人、我先生庚○○、兒子陳奇男
      、陳全隆、媳婦黃燕惠等人名義匯款存入萬良山公司之世
      華銀行（後改名為國泰世華銀行）帳戶；本件系爭客票是
      被告二人分別於92年8 月11日、同年月19日、同年9 月24
      日、同年10月13日、同年月27日、31日、同年11月4 日、
      同年12月10日，拿至我家抽還之前借款支票或再調現借貸
      時所交付，我有扣除利息將差額匯款給他們，利息都是每
      日每萬元5 元（即每月每萬元150 元），92年12月29日我
      發現他們全家潛逃，而且機器都搬得一空，銷聲匿跡，整
      條街鄰居都說他們已經搬走一個禮拜等語綦詳（見本院95
      年6 月13日審判筆錄3 至16頁、96年1 月16日審判筆錄5
      至6 頁、96年3 月6 日審判筆錄8 至11頁），且被告丙○○於本院審理時亦曾供稱：本件系爭18張萬良山公司客票
      ，是92年3 月之後，我陸續拿向辛○○○調現；91年5 、
      6 月間因萬良山公司需要資金周轉，我有於91年7 、8 月
      間開始，拿萬良山公司客票向辛○○○借款，我拿客票跟
      告訴人換，同時再開1 張萬良山公司同額支票給辛○○○
      ，辛○○○都要求要在上述客票、萬良山公司支票背書，
      每張客票到期就讓他兌現提領，隔天辛○○○就會把萬良
      山公司同額支票還給我，我向告訴人借款時，戊○○有陪
      我去過，92年12月有去過辛○○○家向她調現等語（見本
      院94年12月28日準備程序筆錄3 頁、95年9 月5 日審判筆
      錄5 至8 頁），另被告戊○○於審理中亦曾供稱：我有時
      跟我先生丙○○去找辛○○○等語（見本院94年12月28日
      準備程序筆錄3 頁、95年6 月13日審判筆錄17頁）。又本
      件系爭如附表一所示支票之發票人公司，其中長鴻公司部
      分，業經證人翁建華於偵查中結證並未設立該公司，亦未
      開立支票帳戶等語明確（見94年度偵緝字第273 號偵查卷
      67頁），且核諸其申報營業稅資料僅於91年10月、92 年4
      月、6 月有申報營業稅，而91年10月、92年4 月之進項金
      額均為0 元，92年6 月雖申報進項金額有233 萬元，惟顯
      與其如附表一編號1 、4 、14所示支票金額各為4 、5 百
      萬元，有所不合，況該公司於91年8 月20日設立後，自92
      年12月25日起即退票，退票總金額高達1830萬多元，此有
      財政部臺北市國稅局大同稽徵所96年1 月30日財北國稅大
      同營業字第0960001290號函檢送之長鴻公司營業稅申報資
      料、長鴻公司登記案卷、票據信用資訊查詢明細表附卷可
      稽，另徵諸證人即該公司設立時登記之負責人己○○於本
      院審理時證稱：伊開長鴻公司，營業二、三天就入監，長
      鴻公司都沒有在營業，伊也不清楚實際業務內容，當時長
      鴻公司並無客戶等語（見本院96年3 月6 日審判筆錄4 至
      5 頁），亦與一般公司經營常情有違，可見該公司應係無
      實際營業之虛設公司；其次薪貴公司部分，經查自設立後
      均無營業稅申報資料，與其如附表一編號3 、7 、11、17
      所示支票金額各為4 、5 百萬元，亦有不合，且該公司支
      票自92年12月31日起退票，退票總金額亦高達2613萬多元
      ，此亦有財政部臺北市國稅局大安稽徵所96年2 月2 日財
      北國稅大安營業字第0960004537號函檢送之薪貴公司營業
      稅申報資料、薪貴公司登記案卷、票據信用資訊查詢明細
      表附卷可稽，可見該公司亦應係無實際營業虛設公司；再
      全貴弘公司部分，自92年2 月21日設立登記後，亦僅於92
      年4 月、6 月有申報營業稅，而92年6 月之進項金額為0
      元，92年4 月申報進項金額雖有31 6萬元，惟顯與其如附
      表一編號2 、6 、8 、10、13所示支票金額各為1 、3 、
      4 百萬元，有所不合，況該公司自92年12月26日起即退票
      ，退票總金額亦高達2016萬多元，此亦有財政部臺北市國
      稅局士林稽徵所96年2 月2 日財北國稅士林營業字第0960
      002011號函檢送之全貴弘公司營業稅申報資料、全貴弘公
      司登記案卷、票據信用資訊查詢明細表附卷可稽，又徵諸
      證人即該公司登記之負責人甲○○於本院審理證稱：伊以
      2 萬3500元買下全貴弘公司，沒多久就沒做了，該公司做
      什麼伊也忘記了，公司只有伊一人等語（見本院96 年1月
      16日審判筆錄8 至9 頁），顯與一般公司經營之常情有異
      ，由此可見該公司亦應係無實際營業之虛設公司；又威特
      麗公司部分，92年7 月7 日設立後雖有於92年8 、10、12
      月申報營業稅，進項金額分別為11萬多元、302 萬多元、
      116 萬多元，惟觀諸如附表一編號5 、9 所示該公司93年
      2 月屆期之支票，合計金額為375 萬多元，顯均超過上開
      各次申報之進項金額，且該公司支票自93年1 月8 日起即
      發生退票，至93年5 月11日止退票金額總計亦達770 萬多
      元，單是如附表一編號5 、9 、15所示被告持向告訴人調
      現之3 紙支票金額540 萬多元，即已占上開該公司退票總
      額之七成，此亦有財政部臺灣省北區國稅局三重稽徵所96
      年1 月31日北區國稅三重三字第0961031328號函檢送之威
      特麗公司營業稅申報資料、威特麗公司登記案卷、票據信
      用資訊查詢明細表附卷可稽，可見該公司上開申報之營業
      進項金額，亦與一般公司經營常情不合，堪認該公司亦應
      係無實際營業虛設公司，綜上所述足見上開長鴻公司、薪
      貴公司、全貴弘公司、威特麗公司均係人頭虛設公司，無
      實際營業之情，復據證人即被告丙○○之子亦係萬良山公
      司業務經理乙○○於本院審理時證稱：伊不知道萬良山公
      司與長鴻公司、薪貴公司、全貴弘公司、威特麗公司間有
      何業務往來，亦未而收過上開公司之支票等語（見本院95
      年6 月13日審判筆錄23頁、26頁），亦見如附表一所示上
      開公司之支票，顯非與萬良山公司有業務往來交付之客票
      ，從而該等公司簽發如附表一所示支票，自均係來路不明
      顯無兌現可能之空頭支票。至恒東公司部分，係被告二人
      家族經營之關係企業，已據被告丙○○陳明在卷，惟查該
      公司自92年10月後亦無營業稅之申報資料，該公司支票亦
      於93年1 月16日拒絕往來，此亦有財政部臺北市國稅局士
      林稽徵所96年2 月6 日財北國稅士林營業字第0960002019
      66號函檢送之恒東公司營業稅申報資料、臺北國際商業銀
      行新莊分行94年3 月1 日北商銀新莊（094） 字第00020
      號函檢送之該公司開戶資料、往來明細等附卷可稽，且參
      諸該公司登記負責人陳郁卿於偵查中曾稱本件如附表一編
      號12、16、18所示恒東公司支票3 紙，係於票期前90天簽
      發支付萬良山公司之貨款等語（見94年度偵緝字第312 號
      偵查卷205 頁），則該3 紙支票應分別係於92年12月31日
      、93年1 月31日、93年2 月所簽發，均在上開該公司已無
      申報營業稅之後，其後2 紙更係於該公司支票業經拒絕往
      來後所簽發，可見該3 紙支票亦屬顯無法兌現之支票。因
      此，被告二人持上開顯無法兌現之如附表一所示支票18紙
      ，向告訴人換票、調現借貸，其有詐欺之情，應屬甚明。
      此外，復有如附表一、二所示支票、退票理由單等影本附
      卷可資佐證。另告訴人確有因被告二人提供上開支票調現
      借貸而於92年8 月11日起至同年12月10日止間，連續多次
      以其本人、其夫庚○○、子陳奇男、陳全隆、媳婦黃燕惠
      等人名義匯款存入萬良山公司之世華銀行（後改名為國泰
      世華銀行）帳戶，亦有該銀行檢送之該帳戶交易明細附卷
      可據。
    (二)被告丙○○固不否認有持上開系爭如附表一所示支票，向
      告訴人換票、調現借貸之情，惟另辯稱：其係鋐展公司之
      負責人，並非萬良山公司之實際負責人，其係受萬良山公
      司之實際負責人即其父朱鉗所託，交付其上開如附表一所
      示支票，代向告訴人換票、調現借貸，其並無故意詐騙告
      訴人之犯意云云。然查，被告丙○○係萬良山公司之實際
      負責人一節，業經證人即宏耀精密工業股份有限公司實際
      負責人林仁德於偵查中結證稱：萬良山公司模具都是丙○○向其公司訂購，其與萬良山公司間生意，都是和丙○○
      接觸，他會指派課長和其接洽進行後續部分，一開始有人
      介紹其做萬良山公司生意時，其事先去找丙○○，丙○○
      才指派課長與其接洽相關事宜等語（見94年度偵緝字第27
      3 號偵查卷104 頁），復經證人即中華映管股份有限公司
      光電視訊事業部工程師丁○○於本院審理時證稱：伊於91
      年11月22日至萬良山公司接洽業務時，有見過丙○○，那
      次是去萬良山公司工廠拜訪，他們主管都會出來交換名片
      ，那次丙○○有拿名片交換等語（見本院95年7 月25日審
      判筆錄19頁、20頁），並提出印有萬良山公司名銜之丙○○名片影本1 張附卷為憑，另徵諸本件萬良山公司向告訴
      人調現借貸金額高達數千萬元，均係由被告丙○○出面向
      告訴人借貸，且被告丙○○持以調現、擔保之如附表一、
      二所示支票，亦均有被告丙○○之背書，甚且如附表二編
      號5 、6 、10、15等供擔保之萬良山公司華南銀行支票，
      須由被告丙○○聯名簽發，此並有上述支票、華南銀行開
      戶印鑑資料附卷可按，亦見被告丙○○參與萬良山公司事
      務甚深，顯非僅係單純受託代為調現之情而已，再其雖係
      登記為鋐展公司負責人，而非登記為萬良山公司之負責人
      ，然上開二公司均係其家族經營，且同址隔號相鄰，均屬
      同一經營場所，況參諸被告戊○○於偵查中曾供稱被告丙○○有於萬良山公司跑業務等語（見94年度偵緝字第273
      號偵查卷14頁），核與上開證人所述情節相符，亦見被告
      丙○○確有實際經營萬良山公司業務之情屬實，而本件如
      附表一、二所示支票均係被告丙○○出面交付告訴人調現
      ，告訴人亦未曾與朱鉗接觸，從而被告丙○○上開所辯：
      本件如附表一所示系爭客票係朱鉗交付其代為向告訴人調
      現借貸云云，應非可採。至證人乙○○、萬良山公司副廠
      長癸○○雖於本院95年6 月13日、95年7 月25日審理時均
      證稱：萬良山公司之實際負責人係朱鉗，而非丙○○云云
      ，然查證人乙○○於本院審理時曾稱：是朱鉗在萬良山公
      司請其父丙○○向朋友周轉資金，丙○○在萬良山公司未
      負責何業務云云，卻又稱：其常常看到辛○○○到萬良山
      公司等語，則辛○○○既有經常至萬良山公司，朱鉗當可
      逕與接洽調現借貸之事，何須再經由未負責萬良山公司業
      務之丙○○間接處理，顯有矛盾，且萬良山公司與鋐展公
      司均係其家族經營之公司，經營業務相關，且在同址隔號
      相鄰，其稱丙○○無權管萬良山公司之事，亦與一般家族
      公司經營常情有違，況丙○○如無權管萬良山之事，何以
      其父朱鉗仍要請其對外調現以供周轉萬良山公司資金，依
      上所述，可見證人乙○○之證述，有避重就輕之嫌，且衡
      諸其與被告丙○○有父子關係，亦難免有迴護之虞，是其
      證述要難採為被告丙○○有利之論據；至證人癸○○雖稱
      朱鉗係萬良山公司之實際負責人，於本院審理時卻又稱其
      不清楚朱鉗實際處理萬良山公司之業務為何，亦顯有矛盾
      ，且衡諸其原係萬良山公司高級主管，與被告丙○○關係
      亦屬密切，亦不免有迴護被告丙○○之虞，是其上開證述
      亦難遽為被告有利之認定。
    (三)又被告戊○○上開雖亦辯稱：本件系爭支票調現借款之事
      ，係其夫丙○○與告訴人接觸，其未參與，與其無關云云
      。然查，本件系爭支票調現一事，係由被告丙○○、戊○○夫妻二人共同向告訴人接洽，已據告訴人上開證述歷歷
      ，衡諸被告夫妻與告訴人係經由各地區獅子會會長聯誼而
      相識之關係由來，以及告訴人與被告丙○○及萬良山公司
      間並無何業務往來關係，按諸一般常情，應係由被告戊○○以同事會長夫人之身分與告訴人起頭接洽，較符常情，
      被告戊○○所辯則有違常情，有事後卸責之嫌，是較諸二
      人所言，當以告訴人指證所言，較為可採。次查，被告戊○○於91年12月5 日曾以萬良山公司經理職務身分，連帶
      保證萬良山公司向板信商業銀行申請授信貸款，此有該銀
      行法金營業部區域中心95年2 月16日板信法營業字第095F
      D00015號函檢送萬良山公司貸款資料附卷可稽，又其曾擔
      任萬良山公司關係企業恒東公司之負責人，此亦有臺北國
      際商業銀行新莊分行上開檢送恒東公司開戶資料附卷可參
      ，足見被告戊○○亦有參與其夫丙○○家族公司之業務經
      營，應屬無誤，況被告丙○○、戊○○亦均供稱二人確有
      同赴告訴人住處洽談本件系爭客票調現一事，是告訴人指
      證被告戊○○有與丙○○共同以本件系爭客票向其調現借
      貸，亦非屬無稽。從而，被告戊○○上開所辯，亦應不足
      採。至丙○○、乙○○雖於本院均曾證稱：被告戊○○無
      參與萬良山公司業務，亦無參與向告訴人調現借貸之事云
      云，為衡諸其間親屬關係密切，不免有迴護之虞，再依上
      述理由，顯見丙○○、乙○○上開之證述，均不足據為被
      告戊○○有利之認定。
    (四)再被告丙○○及其辯護人雖另辯稱：被告丙○○於本件系
      爭支票調現之前，即有以相同方式向告訴人調現借貸多次
      ，調現支票均有兌現，本件系爭支票調現跳票，係因萬良
      山公司嗣後客觀債務不能履行所造成，並非惡意跳票，且
      本件系爭支票借貸時並有提供鋐展公司之房地抵押擔保，
      跳票後被告丙○○亦即授權告訴人逕自處理上開房地，並
      由朱鉗提供其臺東縣卑南鄉四筆土地，亦由告訴人逕自處
      理受償，以減少告訴人債權損失，被告丙○○已盡其能事
      處理善後，足見並無詐欺之故意云云。然依上述，本件被
      告二人調現借貸時所提供之如附表一所示之支票，被告二
      人始終均不能交代其係萬良山公司何業務往來之客票，且
      依上開證人乙○○所述，本件系爭支票之發票人長鴻、薪
      貴、全貴弘、威特麗等公司均非萬良山公司之業務往來客
      戶，又依上述事證，亦見上開長鴻、薪貴、全貴弘、威特
      麗等公司均係無實際營業之虛設公司，是其簽發之如附表
      一所示支票，均係來路不明而顯不能兌現之空頭支票，至
      恒東公司雖係萬良山公司之關係企業，惟其本件簽發之本
      件系爭支票，亦係在其無實際業務及支票拒絕往來之後所
      簽發，亦屬顯不能兌現之支票，從而被告二人非無參與萬
      良山公司業務，其當明知上開支票顯不能兌現之情，然仍
      持此等顯不能兌現之支票向告訴人調現借貸，即難謂無詐
      欺之故意可言。至其之前是否與告訴人即有支票調現借貸
      之情，是否有按期兌現，以及本件借貸時是否有提供擔保
      ，事後是否有善後之情，均與其上開詐欺行為無涉，不足
      據以卸免其已成立之詐欺犯行，況其提供之擔保及善後處
      理，均未能完全償還告訴人之債權損害。是被告及辯護人
      上開所辯，亦均不足採。
    (五)另辯護人指稱告訴人係為求高額利息之目的，而借貸被告
      二人云云，然此亦與被告二人有無詐欺故意無關，此辯述
      亦不足據為被告二人有利之認定。又公訴意旨原認係被告
      夫妻二人明知其已陷於經濟拮据而無償債能力，竟於92年
      12月中，聯袂至告訴人住處，向告訴人佯稱：渠在美國之
      股票要上市，公司訂單到93年底都做不完，93年1 月初就
      有大筆現金進帳，現急需現金周轉，有許多客票要調現云
      云，並提出全貴弘企業有限公司等五家公司之人頭支票18
      張，總金額新台幣63,550,945元，並由丙○○在支票背書
      轉讓與辛○○○，丙○○、戊○○二人另提供萬良山公司
      等額支票18張作為擔保，致辛○○○信以為真而陷於錯誤
      ，依客票金額全數支付予被告二人云云。惟依上述理由，
      足認被告二人係以如附表一所示來路不明顯不能兌現之支
      票，連續多次詐騙告訴人換票、調現借貸，至告訴人所指
      稱被告二人向其騙稱：渠在美國之股票要上市，公司訂單
      到93年底都做不完，93年1 月初就有大筆現金進帳，現急
      需現金周轉，有許多客票要調現云云，因僅有告訴人指述
      ，復為被告二人所堅決否認，尚難遽認有此事實，爰不採
      認，附此敘明。
    綜上所述，本件事證明確，被告二人上揭犯行均堪認定，應
    予依法論科。
二、又本件被告二人行為後，94年1 月7 日修正、刪除之刑法第
    33 條 第5 款（修正提高罰金最低額為新臺幣一千元以上，
    以百元計算之）、第56條（刪除本條連續犯以一罪論之規定
    ）等規定，業於95年7 月1 日生效施行，是經依同法第2 條
    規定綜合比較新舊法結果，被告本件所犯之罪，依修正後之
    上開規定處斷，並無有利，自仍應適用其行為時之舊法即94
    年1 月7 日修正施行前之刑法上開規定處斷之。至刑法第28
    條共同正犯之規定，雖亦將舊法範圍較廣之「實施」（涵蓋
    陰謀、預備、著手及實行之概念）用語修正為新法範圍較狹
    之「實行」，新舊法規定之意義及範圍固有不同，惟本件上
    開犯罪事實，既認被告二人共同「實行」詐欺犯行，則刑法
    第28 條 修正之內容，對於本件被告二人所犯並無「有利或
    不利」之影響，自無比較新舊適用之問題，應依一般法律適
    用原則，即適用裁判時法律，附此敘明（參見最高法院95年
    度台上字第5589號、第5599號、第5669號等刑事判決意旨）
    。是核被告丙○○、戊○○上開所為，均係犯刑法第339 條
    第1 項之詐欺取財罪。其二人間就上開所犯，有犯意聯絡及
    行為分擔，為共同正犯。又被告二人所為多次詐欺行為，時
    間緊接，所犯罪名相同，顯係出於概括之犯意反覆為之，為
    修正前刑法規定之連續犯，爰依修正前之刑法第56條之規定
    以一罪論，並加重其刑。爰審酌被告二人之社會地位、智識
    程度、犯罪之動機、目的、手段、參與程度、所得利益、對
    告訴人所生危害、犯罪後態度及尚未與告訴人達成民事和解
    等一切情狀，各量處如主文所示之刑，以資懲儆。
據上論斷，應依刑事訴訟法第299 條第1 項前段，刑法第2 條第
1 項前段、第28條、修正前刑法第56條、刑法第339 條第1 項，
罰金罰鍰提高標準條例第1 條前段，判決如主文。
本案經檢察官靳開聖到庭執行職務
中　　華　　民　　國　　96　　年　　3 　　月　　26　　日
                刑事第八庭  審判長法  官  王  屏  夏
                                  法  官  王  偉  光
                                  法  官  彭  全  曄
以上正本證明與原本無異
如不服本判決應於送達後10日內向本院提出上訴狀
                                  書記官  吳  詩  琳
中　　華　　民　　國　　96　　年　　3 　　月　　26　　日
附錄本案論罪科刑法條全文：
中華民國刑法第339條
（普通詐欺罪）
意圖為自己或第三人不法之所有，以詐術使人將本人或第三人之
物交付者，處5年以下有期徒刑、拘役或科或併科1千元以下罰金
。
以前項方法得財產上不法之利益或使第三人得之者，亦同。
前二項之未遂犯罰之。
附表一：
┌─┬─────┬────┬───────┬─────┬─────┬──────────┐
│編│ 支票號碼 │發票日期│票  面  金  額│發  票  人│付款銀行、│備                註│
│號│          │        │（新臺幣）    │          │帳號      │                    │
├─┼─────┼────┼───────┼─────┼─────┼──────────┤
│01│AAV0000000│92.12.31│  4,423,825元 │長鴻科技有│大眾商業銀│(1)背書：丙○○、萬良│
│  │          │        │              │限公司    │行圓山簡易│        山公司      │
│  │          │        │              │翁建華    │型分行    │(2)92.12.31退票。    │
│  │          │        │              │          │0000000   │                    │
├─┼─────┼────┼───────┼─────┼─────┼──────────┤
│02│TF0000000 │93.01.26│  4,476,555元 │全貴弘企業│臺北市第五│(1)背書：丙○○、萬良│
│  │          │        │              │有限公司  │信用合作社│        山公司      │
│  │          │        │              │甲○○    │大同分社  │(2)93.02.02退票。    │
│  │          │        │              │          │000000000 │                    │
├─┼─────┼────┼───────┼─────┼─────┼──────────┤
│03│AA0000000 │93.01.31│  4,315,826元 │薪貴企業有│華泰商業銀│(1)背書：丙○○、萬良│
│  │          │        │              │限公司    │行和平分行│        山公司      │
│  │          │        │              │壬○○    │17130     │(2)93.02.02退票。    │
├─┼─────┼────┼───────┼─────┼─────┼──────────┤
│04│DC0000000 │93.01.31│  4,623,259元 │長鴻科技有│華南商業銀│(1)背書：丙○○、萬良│
│  │          │        │              │限公司    │行圓山分行│        山公司      │
│  │          │        │              │          │000000000 │(2)93.02.02退票。    │
├─┼─────┼────┼───────┼─────┼─────┼──────────┤
│05│NSA0000000│93.02.15│  1,833,433元 │威特麗有限│上海商業儲│(1)背書：丙○○、萬良│
│  │          │        │              │公司      │蓄銀行北三│        山公司      │
│  │          │        │              │子○○    │重分行    │(2)93.02.19退票。    │
│  │          │        │              │          │0000000   │                    │
├─┼─────┼────┼───────┼─────┼─────┼──────────┤
│06│TF0000000 │93.02.28│  1,209,978元 │全貴弘企業│臺北市第五│(1)背書：丙○○、萬良│
│  │          │        │              │有限公司  │信用合作社│        山公司      │
│  │          │        │              │甲○○    │大同分社  │(2)93.03.01退票。    │
│  │          │        │              │          │000000000 │                    │
├─┼─────┼────┼───────┼─────┼─────┼──────────┤
│07│AA0000000 │93.02.28│  5,692,743元 │薪貴企業有│華泰商業銀│(1)背書：丙○○、萬良│
│  │          │        │              │限公司    │行和平分行│        山公司      │
│  │          │        │              │壬○○    │17130     │(2)93.03.01退票。    │
├─┼─────┼────┼───────┼─────┼─────┼──────────┤
│08│TF0000000 │93.02.29│  3,625,873元 │全貴弘企業│臺北市第五│(1)背書：丙○○、萬良│
│  │          │        │              │有限公司  │信用合作社│        山公司      │
│  │          │        │              │甲○○    │大同分社  │(2)93.03.01退票。    │
│  │          │        │              │          │000000000 │                    │
├─┼─────┼────┼───────┼─────┼─────┼──────────┤
│09│NSA0000000│93.02.29│  1,925,872元 │威特麗有限│上海商業儲│(1)背書：丙○○、萬良│
│  │          │        │              │公司      │蓄銀行北三│        山公司      │
│  │          │        │              │子○○    │重分行    │(2)93.03.01退票。    │
│  │          │        │              │          │0000000   │                    │
├─┼─────┼────┼───────┼─────┼─────┼──────────┤
│10│TF0000000 │93.03.31│  3,097,188元 │全貴弘企業│臺北市第五│(1)背書：丙○○、萬良│
│  │          │        │              │有限公司  │信用合作社│        山公司      │
│  │          │        │              │甲○○    │大同分社  │                    │
│  │          │        │              │          │000000000 │                    │
├─┼─────┼────┼───────┼─────┼─────┼──────────┤
│11│AA0000000 │93.03.31│  4,825,873元 │薪貴企業有│華泰商業銀│(1)背書：丙○○、萬良│
│  │          │        │              │限公司    │行和平分行│        山公司      │
│  │          │        │              │壬○○    │17130     │                    │
├─┼─────┼────┼───────┼─────┼─────┼──────────┤
│12│QH0000000 │93.03.31│  2,893,508元 │恒東科技企│臺北國際商│(1)背書：丙○○、萬良│
│  │          │        │              │業有限公司│業銀行新莊│        山公司      │
│  │          │        │              │陳郁卿    │分行      │                    │
│  │          │        │              │          │0000000   │                    │
├─┼─────┼────┼───────┼─────┼─────┼──────────┤
│13│TF0000000 │93.04.15│  3,670,487元 │全貴弘企業│臺北市第五│(1)背書：丙○○、萬良│
│  │          │        │              │有限公司  │信用合作社│        山公司      │
│  │          │        │              │甲○○    │大同分社  │                    │
│  │          │        │              │          │000000000 │                    │
├─┼─────┼────┼───────┼─────┼─────┼──────────┤
│14│AAV0000000│93.04.15│  5,270,487元 │長鴻科技有│大眾商業銀│(1)背書：丙○○、萬良│
│  │          │        │              │限公司    │行圓山簡易│        山公司      │
│  │          │        │              │翁建華    │型分行    │                    │
│  │          │        │              │          │0000000   │                    │
├─┼─────┼────┼───────┼─────┼─────┼──────────┤
│15│NSA0000000│93.04.20│  1,647,240元 │威特麗有限│上海商業儲│(1)背書：丙○○、萬良│
│  │          │        │              │公司      │蓄銀行北三│        山公司      │
│  │          │        │              │子○○    │重分行    │                    │
│  │          │        │              │          │0000000   │                    │
├─┼─────┼────┼───────┼─────┼─────┼──────────┤
│16│QI0000000 │93.04.30│  3,093,572元 │恒東科技企│臺北國際商│(1)背書：丙○○、萬良│
│  │          │        │              │業有限公司│業銀行新莊│        山公司      │
│  │          │        │              │陳郁卿    │分行      │                    │
│  │          │        │              │          │0000000   │                    │
├─┼─────┼────┼───────┼─────┼─────┼──────────┤
│17│AA0000000 │93.04.30│  4,105,451元 │薪貴企業有│華泰商業銀│(1)背書：丙○○、萬良│
│  │          │        │              │限公司    │行和平分行│        山公司      │
│  │          │        │              │壬○○    │17130     │                    │
├─┼─────┼────┼───────┼─────┼─────┼──────────┤
│18│QI0000000 │93.05.31│  2,789,784元 │恒東科技企│臺北國際商│(1)背書：丙○○、萬良│
│  │          │        │              │業有限公司│業銀行新莊│        山公司      │
│  │          │        │              │陳郁卿    │分行      │                    │
│  │          │        │              │          │0000000   │                    │
└─┴─────┴────┴───────┴─────┴─────┴──────────┘
附表二：
┌─┬─────┬────┬───────┬─────┬─────┬──────────┐
│編│ 支票號碼 │發票日期│票  面  金  額│發  票  人│付款銀行、│備                註│
│號│          │        │（新臺幣）    │          │帳號      │                    │
├─┼─────┼────┼───────┼─────┼─────┼──────────┤
│01│IA0000000 │93.01.03│  4,423,825元 │萬良山公司│世華商業銀│(1)背書：丙○○      │
│  │          │        │              │朱鉗      │行八德分行│(2)93.01.05退票。    │
│  │          │        │              │          │0000000000│                    │
│  │          │        │              │          │08        │                    │
│  │          │        │              │          │          │                    │
├─┼─────┼────┼───────┼─────┼─────┼──────────┤
│02│IA0000000 │93.01.30│  4,476,555元 │萬良山公司│世華商業銀│(1)背書：丙○○      │
│  │          │        │              │朱鉗      │行八德分行│(2)93.02.02退票。    │
│  │          │        │              │          │0000000000│                    │
│  │          │        │              │          │08        │                    │
├─┼─────┼────┼───────┼─────┼─────┼──────────┤
│03│IA0000000 │93.02.03│  4,315,826元 │萬良山公司│世華商業銀│(1)背書：丙○○      │
│  │          │        │              │朱鉗      │行八德分行│(2)93.02.19退票。    │
│  │          │        │              │          │0000000000│                    │
│  │          │        │              │          │08        │                    │
├─┼─────┼────┼───────┼─────┼─────┼──────────┤
│04│IA0000000 │93.02.03│  4,623,259元 │萬良山公司│世華商業銀│(1)背書：丙○○      │
│  │          │        │              │朱鉗      │行八德分行│(2)93.02.19退票。    │
│  │          │        │              │          │0000000000│                    │
│  │          │        │              │          │08        │                    │
├─┼─────┼────┼───────┼─────┼─────┼──────────┤
│05│FC0000000 │93.02.18│  1,833,433元 │萬良山公司│華南商業銀│(1)背書：丙○○      │
│  │          │        │              │朱鉗、朱萬│行新莊分行│(2)93.02.19退票。    │
│  │          │        │              │金、朱展成│000000000 │                    │
├─┼─────┼────┼───────┼─────┼─────┼──────────┤
│06│FC0000000 │93.03.03│  1,209,978元 │萬良山公司│華南商業銀│(1)背書：丙○○      │
│  │          │        │              │朱鉗、朱萬│行新莊分行│                    │
│  │          │        │              │金、朱展成│000000000 │                    │
├─┼─────┼────┼───────┼─────┼─────┼──────────┤
│07│IA0000000 │93.03.03│  5,692,743元 │萬良山公司│世華商業銀│(1)背書：丙○○      │
│  │          │        │              │朱鉗      │行八德分行│                    │
│  │          │        │              │          │0000000000│                    │
│  │          │        │              │          │08        │                    │
├─┼─────┼────┼───────┼─────┼─────┼──────────┤
│08│IA0000000 │93.02.29│  3,625,873元 │萬良山公司│世華商業銀│(1)背書：丙○○      │
│  │          │        │              │朱鉗      │行八德分行│(2)93.03.01退票。    │
│  │          │        │              │          │0000000000│                    │
│  │          │        │              │          │08        │                    │
├─┼─────┼────┼───────┼─────┼─────┼──────────┤
│09│IA0000000 │93.02.29│  1,925,872元 │萬良山公司│世華商業銀│(1)背書：丙○○      │
│  │          │        │              │朱鉗      │行八德分行│(2)93.03.01退票。    │
│  │          │        │              │          │0000000000│                    │
│  │          │        │              │          │08        │                    │
├─┼─────┼────┼───────┼─────┼─────┼──────────┤
│10│JC0000000 │93.03.31│  3,097,188元 │萬良山公司│華南商業銀│(1)背書：丙○○      │
│  │          │        │              │朱鉗、朱萬│行新莊分行│                    │
│  │          │        │              │金、朱展成│000000000 │                    │
├─┼─────┼────┼───────┼─────┼─────┼──────────┤
│11│IA0000000 │93.03.31│  4,825,873元 │萬良山公司│世華商業銀│(1)背書：丙○○      │
│  │          │        │              │朱鉗      │行八德分行│                    │
│  │          │        │              │          │0000000000│                    │
│  │          │        │              │          │08        │                    │
├─┼─────┼────┼───────┼─────┼─────┼──────────┤
│12│IA0000000 │93.04.03│  2,893,508元 │萬良山公司│世華商業銀│(1)背書：丙○○      │
│  │          │        │              │朱鉗      │行八德分行│                    │
│  │          │        │              │          │0000000000│                    │
│  │          │        │              │          │08        │                    │
├─┼─────┼────┼───────┼─────┼─────┼──────────┤
│13│IA0000000 │93.04.18│  3,670,487元 │萬良山公司│世華商業銀│(1)背書：丙○○      │
│  │          │        │              │朱鉗      │行八德分行│                    │
│  │          │        │              │          │0000000000│                    │
│  │          │        │              │          │08        │                    │
├─┼─────┼────┼───────┼─────┼─────┼──────────┤
│14│IA0000000 │93.04.18│  5,270,487元 │萬良山公司│世華商業銀│(1)背書：丙○○      │
│  │          │        │              │朱鉗      │行八德分行│                    │
│  │          │        │              │          │0000000000│                    │
│  │          │        │              │          │08        │                    │
├─┼─────┼────┼───────┼─────┼─────┼──────────┤
│15│FC0000000 │93.04.23│  1,647,240元 │萬良山公司│華南商業銀│(1)背書：丙○○      │
│  │          │        │              │朱鉗、朱萬│行新莊分行│                    │
│  │          │        │              │金、朱展成│000000000 │                    │
├─┼─────┼────┼───────┼─────┼─────┼──────────┤
│16│PC0000000 │93.05.03│  3,093,572元 │萬良山公司│國泰世華商│(1)背書：丙○○      │
│  │          │        │              │朱鉗      │業銀行八德│                    │
│  │          │        │              │          │分行      │                    │
│  │          │        │              │          │0000000000│                    │
│  │          │        │              │          │08        │                    │
├─┼─────┼────┼───────┼─────┼─────┼──────────┤
│17│PC0000000 │93.05.03│  4,105,451元 │萬良山公司│國泰世華商│(1)背書：丙○○      │
│  │          │        │              │朱鉗      │業銀行八德│                    │
│  │          │        │              │          │分行      │                    │
│  │          │        │              │          │0000000000│                    │
│  │          │        │              │          │08        │                    │
├─┼─────┼────┼───────┼─────┼─────┼──────────┤
│18│PC0000000 │93.06.03│  2,789,784元 │萬良山公司│國泰世華商│(1)背書：丙○○      │
│  │          │        │              │朱鉗      │業銀行八德│                    │
│  │          │        │              │          │分行      │                    │
│  │          │        │              │          │0000000000│                    │
│  │          │        │              │          │08        │                    │
└─┴─────┴────┴───────┴─────┴─────┴──────────┘
附表三：
┌─┬──────┬──────┬───┬────────────────┐
│編│公 司 名 稱 │地        址│負責人│備                            註│
│號│            │            │      │                                │
├─┼──────┼──────┼───┼────────────────┤
│01│長鴻科技有限│臺北市大同區│林群傑│(1)91.8.20設立登記，95.11.6廢止。│
│  │公司        │承德路3 段  │      │(2)設立時登記負責人原為「己○○」│
│  │            │129 巷19號  │      │  ，92.2.6變更登記負責人為「翁建│
│  │            │            │      │  華」，92.5.21 復變更登記負責人│
│  │            │            │      │  為「林群傑」。                │
│  │            │            │      │(3)僅於91.10 、92.4、6 月申報營業│
│  │            │            │      │  稅，91.10 、92.4進、銷項金額均│
│  │            │            │      │  為0 元，92.6進項金額233 萬元、│
│  │            │            │      │  銷售額為12萬元。              │
│  │            │            │      │(4)己○○自91.11.4 起至92.5.15 均│
│  │            │            │      │  在監。                        │
│  │            │            │      │(5)翁建華於偵查中結證稱否認曾任長│
│  │            │            │      │  鴻公司負責人，亦無至大眾銀行圓│
│  │            │            │      │  山簡易分行開戶（見94年偵緝字第│
│  │            │            │      │  273 號偵查卷67頁）。          │
│  │            │            │      │(6)支票自92.12.25起退票，至93.3. │
│  │            │            │      │  25 止共退票8 張，金額1830萬   │
│  │            │            │      │  6709元。                      │
├─┼──────┼──────┼───┼────────────────┤
│02│薪貴企業有限│臺北縣三重市│壬○○│(1)92.2.12 設立登記。            │
│  │公司        │仁美街117號 │      │(2)無營業稅申報資料。            │
│  │            │            │      │(3)支票自92.12.31起退票，至93.5. │
│  │            │            │      │  17 止共退票10張，金額2613萬   │
│  │            │            │      │  7266元，93.2.13拒絕往來。     │
├─┼──────┼──────┼───┼────────────────┤
│03│全貴弘企業有│臺北市大同區│甲○○│(1)92.2.21 設立登記，94.11.1 廢止│
│  │限公司      │民族西路253 │      │  。                            │
│  │            │號          │      │(2)僅於92.4、6 月申報營業稅，92.4│
│  │            │            │      │  進項金額316 萬元，銷售額0 元，│
│  │            │            │      │  92.6進、銷項金額均為0 。      │
│  │            │            │      │(3)支票自92.12.26起退票，至93.4. │
│  │            │            │      │  16止共退票12張，金額2016萬1825│
│  │            │            │      │  元，93.1.16拒絕往來。         │
├─┼──────┼──────┼───┼────────────────┤
│04│威特麗有限公│臺北縣三重市│子○○│(1)92.7.7設立登記，94.3.30停業。 │
│  │司          │三和路4 段16│      │(2)設立時登記負責人為「子○○」，│
│  │            │號5 樓      │      │  93.1.6變更登記負責人為「曾茂德│
│  │            │            │      │  」，93.3.25 復變更登記為「謝素│
│  │            │            │      │  連」。                        │
│  │            │            │      │(3)僅於92.8、10、12月申報營業稅，│
│  │            │            │      │  92.8進項金額11萬5139元、銷售額│
│  │            │            │      │  0 元，92.10 進項金額302 萬2021│
│  │            │            │      │  元、銷售額為316 萬1484元，92. │
│  │            │            │      │  12 進項金額116 萬239 元、銷售 │
│  │            │            │      │  額35萬元。                    │
│  │            │            │      │(4)子○○95年間有因稅捐稽徵法案件│
│  │            │            │      │  通緝中。                      │
│  │            │            │      │(5)曾茂德91至94年間竊盜前科累累，│
│  │            │            │      │  95年因詐欺案件起訴。          │
│  │            │            │      │(6)支票自93.1.8起退票，至93.5.11 │
│  │            │            │      │  止共退票6 張，金額770 萬7410元│
│  │            │            │      │  ，93.3.5拒絕往來。            │
├─┼──────┼──────┼───┼────────────────┤
│05│恒東科技企業│臺北市大安區│陳郁卿│(1)88.3.1設立登記，95.11.9廢止。 │
│  │有限公司    │羅斯福路2段 │      │(2)設立時登記負責人原為「戊○○」│
│  │            │41號6樓之3  │      │  ，91年變更登記負責人為其媳「陳│
│  │            │            │      │  郁卿」。                      │
│  │            │            │      │(3)92.10後即無營業稅申報。       │
│  │            │            │      │(4)支票自93.1.16拒絕往來。       │
└─┴──────┴──────┴───┴────────────────┘
